【裁判字號】    89,易,1019
【裁判日期】    900223
【裁判案由】    傷害
【裁判全文】
臺灣嘉義地方法院刑事判決                        八十九年度易字第一一九號
    公  訴  人  臺灣嘉義地方法院檢察署檢察官
    被      告  乙○○
                甲○○
右列被告等因傷害案件，經檢察官提起公訴（八十九年度調偵字第一五四號），本院
判決如左︰
    主  文
乙○○傷害人之身體，處有期徒刑肆月，如易科罰金，以參佰元折算壹日。
甲○○傷害人之身體，處有期徒刑參月，如易科罰金，以參佰元折算壹日。
    事  實
一、甲○○與乙○○二人於民國八十九年八月十五日晚上六時十分許，在嘉義市下埤
    里鳥岫仔六十三之八號「鳥岫仔海釣場」處，因飲酒細故發生爭執，甲○○以手
    推倒乙○○座椅，致乙○○由椅子上往後翻倒，受有脊柱外傷之傷害，而乙○○
    起身後心有未甘，竟以拳頭毆打甲○○頭部及四肢部，致甲○○受有頭部挫傷瘀
    血、裂傷及四肢部擦傷等傷害。
二、案經甲○○與乙○○分別訴由嘉義市警察局第一分局報由臺灣嘉義地方法院檢察
    署檢察官偵查起訴。
    理  由
一、訊據被告乙○○對於右揭犯罪事實坦承不諱，核與告訴人甲○○指訴情節相符，
    且有傷害診斷書一紙附卷可稽；另訊據被告甲○○固不否認於右揭時、地與告訴
    人乙○○發生爭執，惟矢口否認有傷害乙○○之犯行，辯稱：伊未傷害乙○○云
    云。然查：被告甲○○確有出手推翻乙○○座椅，至乙○○後翻倒地之事實，除
    據告訴人乙○○指述綦詳外，並據證人丙○○到庭結證：「（問：是否看到他們
    起爭執？答稱：）有，兩個人都在那邊喝酒，後來，甲○○去上廁所，乙○○在
    泡茶，甲○○從廁所出來跌一跤起身以後就把乙○○的椅子撞倒，椅子斷掉兩人
    就起爭執，乙○○就打甲○○兩巴掌。」等語及「（問：被告兩人是否在地上打
    架？答稱：）兩個人在地上扭打。」等語（見本院八十九年二月十五日審判筆錄
    ）明確，且有診斷證明書一紙附卷可稽。是本案事證已臻明確，被告二人犯行均
    堪認定。
二、核被告乙○○、甲○○二人所為，均係犯刑法第二百七十七條第一項之傷害罪。
    爰分別審酌被告之品行、智識程度、二人平日之關係、二人分別出手傷人之犯罪
    動機、傷害之手段、犯罪時所受之刺激、二人分別受傷之程度及犯罪後之態度等
    諸般情狀，分別量處如主文所示之刑，並諭知易科罰金之折算標準。
三、據上論斷，應依刑事訴訟法第二百九十九條第一項前段，刑法第二百七十七條第
    一項、第四十一條，罰金罰鍰提高標準條例第一條前段、第二條，判決如主文。
本案經檢察官張長樹到庭執行職務。
中      華      民      國    九十      年      二      月    二十三    日
                            臺灣嘉義地方法院刑事第三庭
                                法  官  許  兆  慶
右正本證明與原本無異。
如不服本判決，應於送達後十日內，向本院提出上訴狀。
中      華      民      國    九十      年      二      月    二十三    日
                                書記官  洪  麗  惠
附錄本判決論罪之法條：
刑法第二百七十七條第一項：
傷害人之身體或健康者，處三年以下有期徒刑、拘役或一千元以下罰金。


司法院資訊處製作；財團法人民間司法改革基金會備份。
